【裁判字號】    89,易,915
【裁判日期】    890529
【裁判案由】    竊盜
【裁判全文】
臺灣臺北地方法院刑事判決                          八十九年度易字第九一五號
    公  訴  人  臺灣臺北地方法院檢察署檢察官
    被      告  乙○○
右列被告因竊盜案件，經檢察官提起公訴（八十九年度偵字第七二七二號），本院判
決如左：
    主      文
乙○○竊盜，累犯，處有期徒刑捌月。
    事      實
一、乙○○曾因違反麻醉藥品管理條例案件，被判處有期徒刑五月，於民國（下同）
    八十四年六月十六日送監執行，於八十四年九月廿三日執行完畢；於八十五年間
    又因盜匪及妨害自由案件，分別被判處有期徒刑七年四月及有期徒刑四月，定執
    行刑有期徒刑七年六月，於八十五年八月五日送監執行，於八十八年七月廿三日
    縮短刑期假釋出監；在假釋中，仍不知悔改，於八十九年三月底某日約清晨六時
    許，從工作之場所下班後，行經台北市○○○路高架橋下停車場（民生東路與錦
    州街之間），見停在橋下ＳＨ—八九二○號碼之自用小客車（吳美金所有，於八
    十九年四月十四日，在台北市○○○路與錦州街間之新生北路高架橋下停車場遭
    竊），車燈未關，鑰匙尚插在車內；竟起貪念，意圖為自己不法之所有，趁無人
    注意之際，打開車門，以車上鑰匙啟動引擎，竊取該車，得手後供己使用。嗣於
    同年四月五日二十二時許，乙○○駕駛上揭竊得之自小客車，行經台北縣新莊市
    ○○路七○○號前，為警查獲。
二、案經台北縣警察局樹林分局移送臺灣臺北地方法院檢察署檢察官偵察起訴。
    理      由
一、右揭被告乙○○於八十九年三月底某日約清晨六時許，在台北市○○○路高架橋
    下停車場（民生東路與錦州街之間），見停在橋下ＳＨ—八九二○號碼之自用小
    客車車燈未關，鑰匙尚插在車內，趁無人注意之際，打開車門，以車上鑰匙啟動
    引擎，竊取該車之事實，迭據被告乙○○於警訊時及偵審中坦承不諱，核與證人
    即車主吳美金之兄甲○○於警訊中指訴之情節相符；此外，並有甲○○立具之贓
    物認領保管單、車輛竊盜、車牌失竊資料個別查詢報表各一紙等附卷可稽；按「
    被告之自白，非出於強暴、脅迫、利誘、詐欺、違法羈押或其他不正之方法，且
    與事實相符者，得為證據」「被告之自白，不得作為有罪判決之唯一證據，仍應
    調查其他必要之證據，以察其是否與事實相符。」刑事訴訟法第一百五十六條第
    一項、第二項分別定有明文；本院依（一）證人甲○○於警訊中之證述；（二）
    甲○○所立具之贓物認領保管單及車輛竊盜、車牌失竊資料個別查詢報表各一紙
    等補強證據，已足資擔保被告乙○○於警訊時及偵審中就前開事實所為任意性自
    白具有相當程度之真實性，而得使本院確信被告乙○○前述自白之犯罪事實確屬
    真實；事證明確，被告乙○○竊盜之犯行，洵堪認定。
二、核被告乙○○所為，係犯刑法第三百二十條第一項普通竊盜罪。又被告有事實欄
    所載犯罪科刑執行情形，有臺灣高等法院檢察署刑案紀錄簡覆表可徵，其於有期
    徒刑執行完畢後，五年以內再犯本件有期徒刑以上之罪，為累犯，應依刑法第四
    十七條規定加重其刑。爰審酌被告之品行、智識程度、犯罪之動機、目的、手段
    、所受之刺激、所生之危害及犯罪後坦承犯行等一切情狀，量處如主文所示之刑
    ，以資懲儆。
三、移送併辦部分（臺灣板橋地方法院檢察署八十九年度偵字第五一六一號）：被告
    乙○○於八十九年三月六日下午四時三十分許，在台北縣中和市○○路一六七號
    前，被警查獲駕駛被害人郭麗卿失竊之ＨＸ—８９５６自小客車，因認此部分，
    亦涉有竊盜罪嫌，而移送本院併辦；本院查被告乙○○矢口否認竊取郭麗卿所失
    竊之ＨＸ—８９５６自小客車，辯稱：伊在ＫＴＶ上班，一位真實姓名、年籍均
    不詳綽號「阿毛」的男子，將ＨＸ—８９５６自小客車連同行照交伊使用，以抵
    充欠款等語。本院詳查卷證，並無證據足資證明，被告竊取上開ＨＸ—８９５６
    自小客車；第查被告收受郭麗卿失竊之ＨＸ—８９５６自小客車，僅涉嫌贓物罪
    ；是被告此部分涉嫌贓物犯行，與前述論罪部分即無連續犯、牽連犯之裁判上一
    罪關係，本院無從併辦，應退回檢察官另行處理。
據上論斷，應依刑事訴訟法第二百九十九條第一項前段，刑法第三百二十條第一項、
第四十七條、罰金罰緩提高標準條例第一條前段，判決如主文。
本案經檢察官許祥珍到庭執行職務
中      華      民      國      八十九      年      五    月    廿九    日
                                      臺灣臺北地方法院刑事第六庭
                                          法  官  梁  耀  鑌
右正本證明與原本無異
如不服本判決，應於判決送達後十日內，向本院提出上訴狀。
                                          書記官  呂  淑  芳
中      華      民      國      八十九      年      五    月    三十一  日
附錄本案論罪科刑法條全文
刑法第三百二十條第一項
意圖為自己或第三人不法之所有，而竊取他人之動產者，為竊盜罪，處五年以下有期
徒刑、拘役或五百元以下罰金。


司法院資訊處製作；財團法人民間司法改革基金會備份。
